臺灣高雄地方法院刑事判決　　　　　　 九十一年度易字第三五四八號
　　公　訴　人　臺灣高雄地方法院檢察署檢察官
　　被　　　告　甲○○
右列被告因竊盜案件，經檢察官提起公訴（九十一年度偵字第二一九四四號），本院
判決如左：
    主  文
甲○○竊盜，處拘役伍拾伍日，如易科罰金，以參佰元折算壹日，緩刑貳年。
    事  實
一、甲○○於民國（下同）九十一年十月一日，因至高雄市遊玩而欠缺交通工具，竟
    意圖為自己不法之所有，於九十一年十月一日下午五時許，在高雄市苓雅區○○
    ○路與高速公路便道三角公園旁，竊取乙○○○所有腳踏車一輛，得手後留供己
    用；嗣於九十一年十月一日下午七時五十分許，在高雄市苓雅區○○○路十三之
    九號，為警及乙○○○共同查獲。
二、案經高雄市政府警察局苓雅分局移送臺灣高雄地方法院檢察署檢察官偵查起訴。
    理  由
一、訊據被告甲○○矢口否認有何竊取上開機車之犯行，辯稱：右開腳踏車係因伊到
    高雄來玩，故於九十一年十月一日下午二時三十分許，在高雄市○○路○○道附
    近，向其於八十八、八十九年間，在嘉義「建功補習班」認識之「唐紹維」借用
    車子，「唐紹維」乃將右開腳踏車借予伊使用，並非伊所竊取，「唐紹維」並告
    知伊若車子不用了，就放回原處即可，又因向來都是「唐紹維」主動以電話與其
    聯絡，再加以「唐紹維」之電話又有鎖碼，故不知如何與「唐紹維」聯絡云云；
    按認定犯罪事實所憑之證據，並不以直接證據為限，即綜合各種間接證據，本於
    推理作用，為其認定犯罪事實之基礎，仍非法所不許，最高法院著有二十七年滬
    上字第六十四號判例可資參照；經查，右開事實，業據證人即被害人乙○○○於
    警訊時證述明確，並有贓物認領保管收據一紙在卷可稽，被告雖以上開情詞置辯
    ，然被告並無法舉出其所稱「唐紹維」之人之真實姓名年籍資料供本院調查傳訊
    ，亦無法提出「唐紹維」之聯絡方法可供本院審酌；又被告係於九十一年十月一
    日下午七時五十分許，在高雄市○○○路十三之九號前，為警當場查獲騎乘上開
    被害人乙○○○之腳踏車，距被害人乙○○○所有之右開腳踏車遭竊取之時間及
    地點，均十分緊接；再佐以被告所稱其向「唐紹維」商借車輛之時間，係九十一
    年十月一日下午二時三十分許，然本件系爭之腳踏車，卻係於九十一年十月一月
    下午五時始失竊等情以觀，被告右開辯詞，應係畏罪之詞而無可信之處，綜上所
    述，被告竊取本件系爭腳踏車之犯罪事證明確，犯行足堪認定。
二、核被告甲○○所為，係犯刑法第三百二十條第一項之竊盜罪。審酌被告犯罪後雖
    否認犯行，然念及其未有任何犯罪前科，有臺灣高等法院被告全國前案紀錄表一
    份在卷可憑，素行非惡，又所竊得之物僅係一腳踏車，價值非鉅，且事後亦由被
    害人乙○○○具結領回，有右開贓物認領保管收據一份在卷可稽，所造成之損害
    已有降低，而被害人乙○○○於警訊時亦表示不欲追究等一切情狀，量處如主文
    所示之刑，併諭知易科罰金之折算標準，以為懲儆。又被告前未曾受有期徒刑以
    上刑之宣告，有臺灣高等法院被告全國前案紀錄表及臺灣高雄地方院檢察署刑案
    資料查註紀錄表各一份在卷可證，係因一時失慮，偶罹刑典，經此刑之宣告後，
    應知警惕而無再犯之虞，本院因認暫不執行其刑為當，予以宣告緩刑，用啟自新
    。
據上論斷，應依刑事訴訟法第二百九十九條第一項前段，刑法第三百二十條第一項、
第四十一條第一項、第七十四條第一款，罰金罰鍰提高標準條例第一條前段、第二條
，判決如主文。
本案經檢察官蔡麗宜到庭執行職務。
中      華      民      國      九十一      年    十一    月    二十九  日
                                  臺灣高雄地方法院刑事第六庭
                                      法  官  李怡諄
右正本證明與原本無異。
如不服本判決，應於判決送達後十日內，向本院提出上訴狀。
附錄本件論罪條文：
中華民國刑法第三百二十條
（普通竊罪、竊佔罪）
意圖為自己或第三人不法之所有，而竊取他人之動產者，為竊罪，處五年以下有期
徒刑、拘役或五百元以下罰金。
意圖為自己或第三人不法之利益，而竊佔他人之不動產者，依前項之規定處斷。
前二項之未遂犯罰之。
                                       書記官  陳孟瑩
中    華    民    國    九十一    年      十一     月      二十九      日
